Inventory of the Chinese Cultural Revolution collection
Hoover Institution Archives
- Newspapers, 1966-1976 (Boxes 1-14)
  - Hong yi da 红医大 [N.p.], 吉林医科大学工人, 解放军毛泽东思想宣传队总指挥部, 1968 November 20 (Box-folder 7: 5)
  - Hong yi zhan bao 红医战报 [北京], 北京医药卫生界大联合革命委员会, 1967 April-May (Box-folder 7: 6)
  - Hong yi zhan bao 红艺战报 [北京], 东方红革命造反兵团, 北京京剧一团, 1967 March (Box-folder 7: 7)
  - Hong ying 红鹰 [北京], 红代会北京轻工业学院毛泽东思想红卫兵红鹰兵团, 1967 April-May, November 20 (Box-folder 7: 8)
  - Hong zhan bao 红战报 [北京], 首都大专院校红代会: 农大东方红公社, 农机东方红公社, 林院东方红公社, 财金学院 北京公社八八战斗队, 北邮东方红公社, 政法公社, 地质东方红公社, 1967 March 16, May 5 (Box-folder 7: 9)
  - Hong zong zhan bao 红总战报 [N.p.], 中国人民解放军空字023部队红总, 1967 August 19 (Box-folder 7: 10)
  - Hu nan hong qi jun wen ti zhuan kan 湖南红旗军问题专刊 [N.p.], 湖南红旗军问题联络站联合调查团, 1967 October-December (Box-folder 7: 11)
  - Hua bei nong cun 华北农村 [N.p.], 华北农村报编辑部, 1967 February 18 (Box-folder 7: 12)
  - Huan xin tian 换新天 北京, 北京市小学革命教师联络总部, 1967 May 21, August (Box-folder 7: 13)
  - Huo che tou 火车头 北京, 全铁联火车头编辑部, 1967 February-March (Box-folder 7: 14)
  - Huo che tou 火车头 [呼和浩特], 呼和浩特铁路火车头革命造反总部, 1967 August 8 (Box-folder 7: 15)
  - Huo ju bao 火炬报 北京, 首都小学革命教师红色造反团, 1967 February 15 (Box-folder 7: 16)
  - Huo xian bao 火线报 [上海], 上海机械学院革命造反委员会火线报编辑部 (Box-folder 7: 17)
  - Huo xian zhan bao 火线战报 [N.p.], 江西大中红司, 省市高校红卫兵报刊编辑部, 首都红代会北京工业学院红旗公社 北工红旗编辑部, 1967 March-May (Box-folder 7: 18)
  - Huo xian zhan bao 火线战报 [N.p.], 乐山红色造反者火线指挥部宣传部, 1967 July 31, August 4 (Box-folder 7: 19)
  - Huo xing 火星 北京, 首都红卫兵火星报编辑部, 1967 August 20 (Box-folder 7: 20)
  - Ji lin ri bao 吉林日报 长春, [吉林日报社], 1967 January 30 (Box-folder 7: 21)
  - Ji nan feng lei 冀南风雷 [N.p.], 邯郸红革会, 红卫兵邯郸革命造反总司令部, 1967 December (Box-folder 7: 22)
  - Jian xun 简讯 [天津], 天津市五金工具半工半读131红卫兵简讯编辑组, 1967 August (Box-folder 7: 23)
  - Jiang su dong fang hong 江苏东方红 江苏省东方红公社, 1967 October-November (Box-folder 7: 24)
  - Jiang su hong wei bing 江苏红卫兵 [南京], 南京大专院校红卫兵革命大联合委员会, 1968 May-August (Box-folder 7: 25)
  - Jiang su hong zong 江苏红总 [N.p.], 江苏省红色造反司令部江苏红总报编辑部, 1967 November-December (Box-folder 7: 26)
  - Jiao gong zhan bao 教工战报 北京, 北京中等学校革命教职工红色造反团宣传部, 1967 March 11 (Box-folder 7: 27)
  - Jiao xue pi pan 教学批判 天津, 天津市中等学校革命教工造反团教学批判联络委员会, 1967 July 24 (Box-folder 7: 28)
  - Jiao yu feng bao 教育风暴 [北京], 首都中等学校红卫兵代表大会教育革命组, 1967 May 4 (Box-folder 7: 29)
  - Jiao yu ge ming 教育革命 [北京], 北京市教育革命联络委员会, 1967 April-June, October 19 (Box-folder 7: 30)
  - Jiao yu ge ming 教育革命 [呼和浩特], 内蒙古呼和浩特教育革命联络站教育革命编辑部, 1967 July 16 (Box-folder 7: 31)
  - Jiao yu ge ming 教育革命 [上海], 上海市中等学校教工革命造反委员会教革会, 1967 May 20 (Box-folder 7: 32)
  - Jiao yu zhan bao 教育战报 [北京], 彻底批判修正主义教育路线联络站教育战报编辑部, 1967 April 22 (Box-folder 7: 33)
  - Jiao yu zhan bao 教育战报 [呼和浩特], 呼和浩特东方红革教联, 1967 July 17 (Box-folder 7: 34)
  - Jiao yu zhan gu 教育战鼓 [呼和浩特], 呼和浩特教代会教育战鼓编辑部, 1968 July 17 (Box-folder 7: 35)
  - Jie fang He nan 解放河南 [N.p.], 1969 August 18 (Box-folder 7: 36)
  - Jie fang quan ren lei 解放全人类 [N.p.], 解放全人类编辑部, 1967 May 29 (Box-folder 7: 37)
  - Jin jun bao 进军报 北京, 毛泽东思想哲学社会科学部向资产阶级反动路线猛烈开火联络委员会, 红卫兵连队, 1967 January-May, August, December 31 (Box-folder 7: 38-39)
  - Jin jun bao 进军报 [N.p.], 学部联委会进军报, 北京师大井冈山报编辑部, 工代会人民文学出版社革命造反团风雷 (文学批评专刊), 1967 August 29 (Box-folder 7: 40)
  - Jin ri Yan an 今日延安 [延安], 延安地区革命委员会政工组, 1970 October-November (Box-folder 7: 41)
  - Jing gang hong qi 井冈红旗 [北京], 首都中学红代会新北大附中井冈山兵团井冈红旗编辑部, 1967 September 22 (Box-folder 7: 42)
  - Jing gang shan 井冈山 [北京], 北京师范学院井冈山公社井冈山报编辑部, 1967 May-July, August 15 (Box-folder 7: 43)
  - Jing gang shan 井冈山 [北京], 清华大学井冈山报编辑部, 1966 December 31; 1967 January-December; 1968 January-July (Box-folder 7: 44-51)
  - Jing gang shan 井冈山 [北京], 首都红代会北师大井冈山公社井冈山编辑部, 1967 March-September (Box-folder 8: 1)
  - Jing gang shan 井冈山 北京, 中央乐团井冈山革命造反团, 1967 June 19 (Box-folder 8: 2)
  - Jing gang shan 井冈山 [南京], 南京工学院井冈山造反军团, 1967 June-December (Box-folder 8: 3)
  - Jing gang shan 井冈山 [N.p.], 河北大学井冈山兵团井冈山报编辑部, 1967 April 30, June- August (Box-folder 8: 4)
  - Jing gang shan 井冈山 [天津], 干代会天津市越剧团井冈山, 1967 August 28 (Box-folder 8: 5)
  - Jing gang shan bao 井冈山报 [北京], 红代会清华井冈山联合总部井冈山编辑部, 1967 December 7 (Box-folder 8: 6)
  - Jing gang shan zhan bao 井冈山战报 [北京], 首都红代会中央工艺美术学院井冈山, 中央工艺美术学院革命联合委员会编辑部, 1967 August 11, September 15 (Box-folder 8: 7)
  - Jing ji pi pan 经济批判 北京, 首都彻底批判刘邓反革命修正主义经济路线联络站, 1967 May-July, December 18; 1968 March 16 (Box-folder 8: 8)
  - Jing lei 惊雷 [北京], 在京日本红卫兵, 首都红代会北航红旗战斗队, 中国人民大学三红, 外交学院革命造反 兵团, 北外红旗大队, 1967 August 3 (Box-folder 8: 9)
  - Jing lei 惊雷 [天津], 天津市业余作者革命造反总部, 天津市工农兵战旗文学社, 1967 September 10 (Box-folder 8: 10)
  - Jiu dou Wu lan fu zhuan kan 揪斗乌兰夫专刊 [北京], 内蒙古赴京揪斗乌兰夫联络站, 首都揪斗乌兰夫大会筹备处, 中央统战民委系统联合 委员会八八战报, 1967 August 20 (Box-folder 8: 11)
  - Jiu He zhan bao 揪贺战报 [北京], 首都无产阶级革命派揪斗贺龙联络站, 1967 September-October (Box-folder 8: 12)
  - Jiu Liu zhan bao 揪刘战报 [北京], 首都各界无产阶级革命派揪斗刘少奇联络站, 1967 June 4 (Box-folder 8: 13)
  - Jiu wu zhan bao 九五战报 [N.p.], 南充师范学院毛泽东主义红卫兵战斗团, 1968 April 8 (Box-folder 8: 14)
  - Kang da 抗大 [北京], 首都红代会中央民族学院抗大公社抗大报编辑部, 1967 September-November, December 13 (Box-folder 8: 15)
  - Kang da zhan bao 抗大战报 [北京], 中等学校红代会首都抗大红色造反团政宣部, 1967 April-May (Box-folder 8: 16)
  - Ke ji hong qi 科技红旗 [北京], 首都科研设计单位革命造反联合委员会, 1967 January 26, March (Box-folder 8: 17)
  - Ke ji zhan bao 科技战报 [北京], 国家科委系统革命造反派编辑部, 1967 March-June, October 25 (Box-folder 8: 18)
  - Ke xue yuan di 科学园地 天津, 天津市科学技术协会, 1966 July-October (Box-folder 8: 19)
  - Kuang shan lie huo 矿山烈火 太原, 山西矿山烈火报编辑部, 1967 October 31 (Box-folder 8: 20)
  - Kuang zong zhan bao 矿总战报 [唐山], 革命造反红代会唐山矿冶学院毛泽东思想红卫兵总部矿总战报编辑部, 1967 December 2 (Box-folder 8: 21)
  - Lao dong zhan xian 劳动战线 [N.p.], 彻底粉碎刘邓反革命修正主义劳动工资路线联络站, 1967 May 13, September (Box-folder 8: 22)
  - Lao er ban zhan bao 劳二半战报 天津, 天津市劳动局第二半工半读中等技术学校八.一八红卫兵, 1967 July (Box-folder 8: 23)
  - Li da wen ti 李达问题 [N.p.], 武汉大学钢二司, 三司革联彻底为李达三家村翻案串联会编, 湖南医学院红旗总部翻印, 1967 October (Box-folder 8: 24)
  - Liao da hong wei bing 辽大红卫兵 [N.p.], 辽宁无产阶级革命派联络站辽宁大学红卫兵编辑部, 1968 April 20, June 29 (Box-folder 8: 25)
  - Liao lian zhan bao 辽联战报 [N.p.], 辽宁革命造反派大联合委员会, 1967 May-June (Box-folder 8: 26)
  - Liao ning ri bao 辽宁日报 [沈阳, 辽宁日报社], 1967 February 8 (Box-folder 8: 27)
  - Liao yuan 燎原 [北京], 首都职工红色造反总联络站第七西城分站燎原编委会, 1967 February (Box-folder 8: 28)
  - Liao yuan 燎原 [N.p.], 东北重型机械学院革命造反兵团, 1967 April 30 (Box-folder 8: 29)
  - Lie huo 烈火 [N.p.], 广播事业局斗批改办公室毛泽东思想战斗团, 1967 August 8 (Box-folder 8: 30)
  - Lin ye zhan bao 林业战报 [N.p.], 林业部革命造反团林业战报编辑部, 1967 September-October (Box-folder 8: 31)
  - Lu Xun bao 鲁迅报 北京, 中国工业出版社鲁迅报编辑部, 1967 March 3 (Box-folder 8: 32)
  - Lu Xun zhan bao 鲁迅战报 扬州, 鲁迅大学, 鲁迅战校革命造反派, 1967 March-September; 1968 May (Box-folder 8: 33)
  - Mao ze dong si xiang zhan bao 毛泽东思想战报 [北京], 中央戏剧学院毛泽东思想战斗团, 1967 June 10 (Box-folder 8: 34)
  - Mao ze dong si xiang zhan dou xi ju 毛泽东思想战斗戏剧 北京, 毛泽东思想战斗戏剧编辑部, 1967 October 6 (Box-folder 8: 35)
  - Mao ze dong zhu yi zhan bao 毛泽东主义战报 [北京], 中央戏剧学院毛泽东主义战斗团, 1967 March-May (Box-folder 8: 36)
  - Mao ze dong zhu yi zhan dou bao 毛泽东主义战斗报 [北京], 中央戏剧学院毛泽东主义战斗团, 1966 December; 1967 January (Box-folder 8: 37)
  - Mao ze dong zhu yi zhan dou bao 毛泽东主义战斗报 [N.p.], 革命造反派砸烂文化部联合委员会, 1967 February (Box-folder 8: 38)
  - Min bing 民兵 [北京], 北京部队政治部, 1967 April-December; 1968 February-July (Box-folder 8: 39-40)
  - Min bing 民兵 – 解放军报专刊, 1967 April-September, December 15; 1968 March-April (Box-folder 8: 41)
  - Min hang feng lei 民航风雷 [N.p.], 中国民航无产阶级革命造反派民航风雷编辑部, 1967 October-December (Box-folder 8: 42)
  - Min yuan dong fang hong 民院东方红 [北京], 首都红代会中央民族学院东方红公社, 1967 September-December; 1968 January 10 (Box-folder 8: 43)
  - Nan jiang lie huo 南疆烈火 [N.p.], 广西红卫兵总部,广西4.22毛泽东思想红卫兵南宁八.三一部队指挥部, 广西八.八红卫兵总部, 1967 July 30 (Box-folder 9: 1)
  - Nan jing ba er qi 南京八.二七 [南京], 南京八.二七革命串连会政治宣传组, 1967 April-July, November 15; 1968 January-August (Box-folder 9: 2)
  - Nan jing gong ren 南京工人 [南京], 南京八.二七工人革命串联会, 1967 September 9 (Box-folder 9: 3)
  - Nan jing hong wei bing 南京红卫兵 [N.p.], 江苏省红色造反总司令部中等学校司令部, 中教红色造反司令部, 1967 May 14, June 25 (Box-folder 9: 4)
  - Nan xia zhan ge 南下战歌 上海, 首都大专院校红卫兵司令部南下兵团, 1966 October 5 (Box-folder 9: 5)
  - Nong cun zhan bao 农村战报 [北京], 北京农业劳动大学东方红工社, 1967 February 18 (Box-folder 9: 6)
  - Nong lin zhan bao 农林战报 北京, 首都农林系统革命造反总部, 1967 February 22 (Box-folder 9: 7)
  - Nong min yun dong 农民运动 [北京], 首都四清革命造反团农民运动编辑部, 1967 February (Box-folder 9: 8)
  - Nong nu ji 农奴戟 [北京], 彻底批判刘, 邓在民族工作展览中的反革命修正主义路线联络委员会, 1967 April-July (Box-folder 9: 9)
  - Nong nu ji 农奴戟 [南京], 南京大学农奴戟造反队, 1967 January-August (Box-folder 9: 10)
  - Nu huo 怒火 [N.p.], 井冈山一月革命蓉工战团宣传部, 1968 June 28 (Box-folder 9: 11)
  - Pi Liao zhan bao 批廖战报 北京, 批判廖承志, 方方联络站筹备组, 1967 June-August (Box-folder 9: 12)
  - Pi pan Chen yun zhuan kan 批判陈云专刊 [北京], 首都三司师院东方红大队, 1967 February 23 (Box-folder 9: 13)
  - Pi Peng zhan bao 批彭战报 [北京], 首都批斗彭真联络委员会批彭战报编辑部, 1967 July (Box-folder 9: 14)
  - Pi Tan zhan bao 批谭战报 北京, 首都农口革命造反联络站, 批判谭震林联络站, 1967 June-September (Box-folder 9: 15)
  - Pi Tao zhan bao 批陶战报 北京, 首都批判刘邓路线新代表陶铸联络委员会, 1967 March-May (Box-folder 9: 16)
  - Po si li gong 破私立公 [北京], 首钢破私立公总部, 1967 May-June (Box-folder 9: 17)
  - Qi er jiu zhan bao 七二九战报 [北京], 北京轻工业学院七.二九兵团, 1967 June 3 (Box-folder 9: 18)
  - Qian jin bao 前进报 北京, 1966 December 22 (Box-folder 9: 19)
  - Qian jun bang 千钧棒 [保定], 河北省保定地区革命造反派批斗联络站千钧棒编辑部, 1967 August (Box-folder 9: 20-21)
  - Qing nian zhan xian 青年战线 北京, 首都红代会彻底摧毁刘邓在青年工作中反革命修正主义路线联络站, 1967 May 22 (Box-folder 9: 22)
  - Quan wu di 全无敌 [北京], 卫生系统全无敌编辑部, 1967 January-October (Box-folder 9: 23)
  - Ren da san hong 人大三红 [北京], 首都红代会中国人民大学三红, 1968 March 9, May-December (Box-folder 9: 24)
  - Ren min da xue xin xiao kan 人民大学新校刊 [北京, 中国人民大学], 1966 September (Box-folder 9: 25)
  - Ren min jiao da 人民交大 [西安], 西安交通大学无产阶级文化革命委员会, 1967 January 8 (Box-folder 9: 26)
  - Rui jin 瑞金 [N.p.], 山西革命造反兵团太工瑞金纵队, 1967 June 24 (Box-folder 9: 27)
  - San si zhan bao 三司战报 [广州], 广州红卫兵第三司令部, 1967 May 18 (Box-folder 9: 28)
  - San yi jiu zhan bao 三, 一九战报 [N.p.], 山西曲沃红总部, 1967 November 5 (Box-folder 9: 29)
  - Shan dong hong wei bing 山东红卫兵 [N.p.], 红卫兵山东指挥部, 1967 May 4 (Box-folder 9: 30)
  - Shan xi ri bao 山西日报 [太原], 山西日报革命造反总部, 1967 February (Box-folder 9: 31)
  - Shang hai hong wei bing 上海红卫兵 上海, 上海市大专院校红代会筹委会, 1967 May-June (Box-folder 9: 32)
  - Shang hai wan bao shi jian 上海晚报事件 (专刊) [上海], 上海工人革命造反总司令部上海晚报毛泽东思想革命造反指挥部, 1967 February 20 (Box-folder 9: 33)
  - Shi yi ba 十. 一八 [天津], 天津人民出版社十.一八革命造反团, 1967 April-September (Box-folder 9: 34)
  - Shi yuan dong fang hong 师院东方红 [北京], 首都大专院校红代会北京师范学院东方红, 1967 April 8 (Box-folder 9: 35)
  - Shou du cai mao 首都财贸 [北京], 首都财贸编辑部, 1967 September (Box-folder 10: 1)
  - Shou du feng lei 首都风雷 [北京], 中学红卫兵首都风雷宣传部, 1967 February-March (Box-folder 10: 2)
  - Shou du hong jiao gong 首都红教工 [北京], 首都大专院校红教工革命造反联络委员会, 1966 December (Box-folder 10: 3)
  - Shou du hong qi 首都红旗 北京, 北京市小学红旗造反团, 1967 February 25 (Box-folder 10: 4)
  - Shou du hong wei bing 首都红卫兵 [北京], 首都大专院校红卫兵革命造反总司令部政治部, 1966 October-December; 1967 January-September (Box-folder 10: 5-7)
  - Shou du hong wei bing 首都红卫兵 (中学版) [北京], 首都大专院校红卫兵革命造反总司令部 (即第三司令部)中学中专部宣传部, 1967 January-March (Box-folder 10: 8)
  - Shou du hong wei bing zhan bao 首都红卫兵战报 [北京], 首都红卫兵革命造反委员会毛泽东思想宣传部, 1966 December 1 (Box-folder 10: 9)
  - Shou du Jing gang shan 首都井冈山 北京, 红代会井冈山报编辑部, 1967 August (Box-folder 10: 10)
  - Shou gang zhan bao 首钢战报 [北京], 中共首都钢铁公司委员会, 1966 December 15 (Box-folder 10: 11)
  - Shui dian hong wei bing 水电红卫兵 [北京], 红代会北京水力水电学院红卫兵, 1967 April-June (Box-folder 10: 12)
  - Si san zhan bao 四三战报 [北京], 东方红抗大电校四三战报编辑部, 1967 June 11 (Box-folder 10: 13)
  - Su zhou hong wei bing 苏州红卫兵 [苏州], 苏州市大中院校红代会筹委会, 1967 April-May, September 17; 1968 June-November (Box-folder 10: 14)
  - Tao K zhan bao 讨K战报 [N.p.], 安徽省打倒张K帆联络部, 安徽八.二七报社编辑部, 工联会合肥师院反到底血战团, 1967 December 24 (Box-folder 10: 15)
  - Tao Kong zhan bao 讨孔战报 [曲阜], 全国红卫兵彻底打倒孔家店树立毛泽东思想绝对权威联络委员会, 1966 November 14; 1967 May 10 (Box-folder 10: 16)
  - Tao Qu zhan bao 讨瞿战报 [北京], 首都红代会北京政法学院政法公社, 首都司法战线市法院红色革命造反总部, 1967 May-October (Box-folder 10: 17)
  - Ti yu qian shao 体育前哨 北京, 国家体委系统革命造反联络总部, 无线电红卫东兵团, 体育报革命造反总部, 北京体院 运动系毛泽东思想红卫兵团, 1967 May-July (Box-folder 10: 18)
  - Ti yu zhan bao 体育战报 [N.p.], 红总站山西体育界毛泽东思想红卫兵团, 1967 February-May (Box-folder 10: 19)
  - Ti yu zhan bao 体育战报 [上海], 上海体育战线革命造反司令部, 1967 February-May (Box-folder 10: 20)
  - Ti yuan zhan bao 体院战报 [天津], 红代会天津体院毛泽东思想红卫兵体院战报编辑组, 1967 July-August (Box-folder 10: 21)
  - Ti yu zhan xian 体育战线 [北京], 北京工农兵体育学院毛泽东主义兵团, 1967 January-May (Box-folder 10: 22)
  - Ti yu zhan xian 体育战线 [北京], 红代会北京工农兵体院毛泽东思想兵团, 上海体育战线革命造反司令部, 红代会北京师院 运动系革联, 国家体委东方红革命造反司令部, 红代会北京工农兵体院运动系造反大队, 1967 May-September (Box-folder 10: 23)
  - Tian jin hong wei bing 天津红卫兵 [天津], 天津大专院校红卫兵革命造反总部, 1966 November; 1967 April 4 (Box-folder 10: 24)
  - Tian jin xin wen yi 天津新文艺 [天津], 天津市市级文艺系统常务委员会天津新文艺编辑部, 1968 March (Box-folder 10: 25)
  - Tian jin zhan bao 天津战报 [天津], 天津市工, 农, 学, 干代表大会彻底批判刘, 邓, 陶联络站, 1967 May (Box-folder 10: 26)
  - Tie dao hong qi 铁道红旗 [北京], 北京铁道学院红旗公社铁道红旗编辑部, 1967 January-October; 1968 June (Box-folder 10: 27)
  - Ting jin bao 挺进报 [重庆], 重庆交通学院九.一五战斗团, 1967 May 8 (Box-folder 10: 28)
  - Tong qiang tie bi 铜墙铁壁 [N.p.], 辽宁无产阶级革命派联络站, 1967 July; 1968 January (Box-folder 11: 1)
  - Tong xian feng bao 通县风暴 [N.p.], 北京革命造反公社通县联络站, 1967 February-June (Box-folder 11: 2)
  - Tong xian gong ren 通县工人 北京, 北京市通县工代会, 1968 September-December; 1969 February-May (Box-folder 11: 3-4)
  - Wai shi feng lei 外事风雷 [北京], 首都红代会北京外国语学院红旗革命造反团, 归国生遵义兵团, 1967 June-September (Box-folder 11: 5)
  - Wai shi hong qi 外事红旗 [北京], 外事系统无产阶级革命派联络委员会, 1967 May-June (Box-folder 11: 6)
  - Wai shi zhan bao 外事战报 [北京], 首都红代会北京第二外国语学院红卫兵, 中华人民共和国对外文化联络委员会井冈山, 1967 September-December (Box-folder 11: 7)
  - Wei dong 卫东 [天津], 红代会南开大学卫东红卫兵卫东编辑部, 1967 March-September; 1968 April (Box-folder 11: 8)
  - Wei dong 卫东 (石家庄版) [天津], 天津大专院校红代会南开大学卫东红卫兵卫东编辑部, 1967 April 22 (Box-folder 11: 9)
  - Wei sheng xuan chuan cai liao 卫生宣传材料 [北京], 北京市卫生防疫站革命委员会, 1970 June 15 (Box-folder 11: 10)
  - Wen ge jian xun 文革简讯 [上海], 红三司上工纵队动态组, 上海工学院文革简讯编辑部, 1967 May 18 (Box-folder 11: 11)
  - Wen ge tong xun bao dao 文革通讯报导 [上海], 红卫兵上海市东风造反兵团文革通讯报导编辑组, 1967 March-April (Box-folder 11: 12)
  - Wen ge zhan bao 文革战报 [N.p.], 红联高司, 中南矿冶学院文化革命联合委员会毛泽东主义红卫兵总部, 1967 July 6 (Box-folder 11: 13)
  - Wen gong wu wei 文攻武卫 [苏州], 苏州市工学运动革命串连会文攻武卫总指挥部, 1967 August-September (Box-folder 11: 14)
  - Wen gong wu wei 文攻武卫 [徐州], 徐州市革命委员会文攻武卫总指挥部, 1968 July 16 (Box-folder 11: 15)
  - Wen hua feng lei 文化风雷 [N.p.], 革命造反派砸烂文化部联合委员会, 1967 April-May (Box-folder 11: 16)
  - Wen hua zhan bao 文化战报 [天津], 天津市文艺界革命造反联络委员会, 1967 May (Box-folder 11: 17)
  - Wen xue zhan bao 文学战报 北京, 中国作家协会革命造反团文学战报编辑部, 1967 March-August (Box-folder 11: 18)
  - Wen yi ge ming 文艺革命 北京, 首都批资联委会文艺分会, 1967 July-October (Box-folder 11: 19)
  - Wen yi ge ming 文艺革命 北京, 首都文艺斗批改联络站, 1967 May 31, June 11 (Box-folder 11: 20)
  - Wen yi ge ming 文艺革命 北京, 中国文联革命造反总部文艺革命编辑部, 1969 January 28 (Box-folder 11: 21)
  - Wen yi ge ming 文艺革命 [天津], 天津市文化系统革命委员会文艺革命编辑部, 1969 January 28 (Box-folder 11: 22)
  - Wen yi hong qi 文艺红旗 [北京], 北京工农兵文艺公社, 1967 April-May (Box-folder 11: 23)
  - Wen yi pi pan 文艺批判 [北京], 北京人民艺术剧院毛泽东思想红卫兵, 红旗红卫兵文艺批判编辑部, 1969 January 28 (Box-folder 11: 24)
  - Wen yi xuan chuan cai liao 文艺宣传材料 [北京], 中国歌剧舞剧院红旗造反公社集体创作, 1967 April-May (Box-folder 11: 25)
  - Wen yi zao fan bao 文艺造反报 北京, 全国文艺界红卫兵革命造反, 革命造反联合总部政宣组, 1967 April-June (Box-folder 11: 26)
  - Wen yi zao fan bao 文艺造反报 [上海], 上海市文艺兵革命造反委员会, 1967 February-March (Box-folder 11: 27)
  - Wen yi zhan bao 文艺战报 上海, 上海艺术院校文艺界革命造反司令部, 1968 April 24 (Box-folder 11: 28)
  - Wen yi zhan gu 文艺战鼓 北京, 人民文学出版社革命联合总部文艺战鼓编辑部, 1967 May-June, December (Box-folder 11: 29)
  - Wu han gang er si 武汉钢二司 [N.p.], 武汉钢二司, 首都出版系统革命造反委员会, 人民文学出版社革命联合总部, 1967 August (Box-folder 11: 30)
  - Wu han gang gong zong ba ba zhan bao 武汉钢工总八八战报, 1967 July 25 (Box-folder 11: 31)
  - Wu han san gang 武汉三钢 北京, 武汉钢工总, 钢九一三, 钢二司, 新华工, 新湖大, 新华农, 首都大专院校红卫兵代表大会, 1967 July 27 (Box-folder 11: 32)
  - Wu han san si ge lian 武汉三司革联 [北京], 武汉三司革联, 1967 August 3 (Box-folder 11: 33)
  - Wu qi zhan bao 五七战报 [N.p.], 四川省级机关革命造反司令部 (筹委会), 1967 June 9 (Box-folder 11: 34)
  - Wu zhong hong ye 五中红野 [天津], 天津大联筹红革会五中红野红卫兵, 1967 September 15 (Box-folder 11: 35)
  - Wu zhou feng lei 五洲风雷 [N.p.], 红代会国际关系学院五洲风雷编辑部, 1967 May-November (Box-folder 11: 36)
  - Wu zhou feng lei bao 五洲风雷报 [N.p.], 工代会世界知识出版社革命造反兵团, 1967 September 9 (Box-folder 11: 37)
  - Wu zhou zhen dang 五洲震荡 [N.p.], 陆海空三军驻京部队革命造反派文体战士联合演出委员会宣传组, 1967 June 13 (Box-folder 11: 38)
  - Wu zi zhan bao 物资战报 [北京], 物资部革命造反公社, 革命造反委员会, 北京市物资系统红后勤, 首都红代会北京经济学院, 1967 July 8 (Box-folder 11: 39)
  - Xi bei gong da 西北工大 [N.p.], 西北工业大学文革委员会, 1967 January 9 (Box-folder 12: 1)
  - Xi ju zhan bao 戏剧战报 [北京], 戏剧战报编辑部, 1967 May-November (Box-folder 12: 2)
  - Xia xiang shang shan 下乡上山 [西安], 西安市革命委员会下放办公室编, 1972 January 29, March 14 (Box-folder 12: 3)
  - Xian feng 险峰 北京, 中华人民共和国第一机械工业部革命造反联合委员会险峰编辑部, 1967 January-April (Box-folder 12: 4)
  - Xiang jiang ping lun 湘江评论 北京, 新北大附中湘江评论编辑部, 1967 February, May 29, June 25 (Box-folder 12: 5)
  - Xiao jiao zao fan bao 小教造反报 [成都], 红卫兵成都部队小教支队, 成都小教革命造反总司令部, 1967 June 12 (Box-folder 12: 6)
  - Xiao jiao zao fan bao 小教造反报 [上海], 上海市小教革命造反总司令部, 1967 January (Box-folder 12: 7)
  - Xiao xi 消息 [天津], 三建无产阶级革命造反派革命委员会, 三建造反总部批刘邓万张调查组, 1967 June, September (Box-folder 12: 8)
  - Xin ba yi 新八一 [北京], 红代会北京建筑工业学院新八一战斗团, 1967 July, September (Box-folder 12: 9)
  - Xin Bei da 新北大 [北京], 北京大学文化革命委员会筹备委员会, 1966 August-October; 1967 January-December; 1968 January-July (Box-folder 12: 10-17)
  - Xin Bei da bao 新北大报 [北京], 新北大红旗飘, 北京公社, 井冈山公社, 东方红公社, 红代会新北大公社革命造反总部, 1967 August-December; 1968 March 22 (Box-folder 12: 18)
  - Xin bei qi 新北起 [北京], 北京起重机器厂红色造反者新北起编辑部, 1967 February-April (Box-folder 12: 19)
  - Xin bei ying 新北影 [北京], 新北影革命造反联络总部, 1967 February-September (Box-folder 12: 20)
  - Xin Fu dan 新复旦 [上海], 复旦大学文化革命联络站, 红代会(筹)红卫兵新复旦师新复旦编辑部, 1967 May (Box-folder 12: 21)
  - Xin gang yuan 新钢院 [北京], 北京钢铁学院革命造反公社新钢院编辑部, 1967 April-December (Box-folder 12: 22)
  - Xin He da 新河大 [N.p.], 河北大学革命造反公社, 1967 April 25 (Box-folder 12: 23)
  - Xin hua gong 新化工 [N.p.], 化工部无产阶级革命造反司令部新化工编辑部, 1967 April 28 (Box-folder 12: 24)
  - Xin hua gong 新华工 武汉, 红司新华工新华工报编辑部, 1967 July 18 (Box-folder 12: 25)
  - Xin hua zhan bao 新华战报 [N.p.], 新华社新华公社, 新华社为人民服务红卫兵, 1226红旗革命造反团, 宇宙红兵团, 1967 May-June (Box-folder 12: 26)
  - Xin hua zhan bao 新华战报 [N.p.], 江苏省级机关革命造反总部, 1967 February-May (Box-folder 12: 27)
  - Xin Ji lin 新吉林 长春, 红色造反者吉林省长春市革命委员会, 1968 June 10 (Box-folder 13: 1)
  - Xin Jia yi 新佳医 [佳木斯], 佳木斯医学院红色造反团, 1967 December 26 (Box-folder 13: 2)
  - Xin jiang hong wei bing 新疆红卫兵 [N.p.], 新疆红二司, 新疆军区兵团革命造反派首都出版界革命造反总部, 1967 August 24 (Box-folder 13: 3)
  - Xin jiang su 新江苏 [N.p.], 江苏省曁南京市无产阶级革命派新江苏报编辑部, 1967 August 24, October (Box-folder 13: 4)
  - Xin jun xue 新军学 [南京], 中国人民解放军南京军事学院无产阶级革命派联合总部, 1967 October 17 (Box-folder 13: 5)
  - Xin Nan kai 新南开 [天津], 南开大学八.三一, 八.一八红色造反团新南开编辑部, 1967 March-October (Box-folder 13: 6)
  - Xin nong da 新农大 [北京], 红代会北农大东方红公社, 1967 March-September; 1968 May 29 (Box-folder 13: 7)
  - Xin ren da 新人大 [北京], 中国人民大学新人大公社毛泽东思想红卫兵, 1967 March-December; 1968 June-July (Box-folder 13: 8)
  - Xin san yuan 新三院 [N.p.], 铁道部第三设计院革命委员会, 1970 July-August; 1971 May-June; 1972 March 4; 1974 February; 1976 June 10 (Box-folder 13: 9)
  - Xin shan da 新山大 [N.p.], 新山大红革会, 1967 August 26 (Box-folder 13: 10)
  - Xin Shang hai 新上海 上海, 首都南下革命造反纵队新上海编辑部, 1967 February 13 (Box-folder 13: 11)
  - Xin shang yin 新上音 [上海], 上海工农兵音乐学院新上音编辑部, 1967 April-May (Box-folder 13: 12)
  - Xin shi yuan 新师院 [北京], 新师院编辑部, 1970 November 25 (Box-folder 13: 13)
  - Xin si zhong 新四中 [北京], 首都中学红代会新四中公社, 1967 May-September (Box-folder 13: 14)
  - Xin tai tie 新太铁 太原, 山西革命造反兵团铁路司令部, 1967 August (Box-folder 13: 15)
  - Xin Tian gong 新天工 [天津], 红代会天津工学院毛泽东思想红卫兵新天工编辑部, 1967 May 20 (Box-folder 13: 16)
  - Xin Tien jin 新天津 [天津], 新天津战报编辑部, 1967 September 11 (Box-folder 13: 17)
  - Xin wen zhan bao 新闻战报 北京, 首都新闻批判联络站, 1967 May-September (Box-folder 13: 18)
  - Xin wen zhan shi 新闻战士 [兰州], 兰州地区工代会甘肃日报社委员会, 1968 July 13 (Box-folder 13: 19)
  - Xin wen zhan xian 新闻战线 [N.p.], 新华社革命联合委员会, 新华社新闻战线红卫兵, 1967 April-September (Box-folder 13: 20)
  - Xin wu gong 新武工 武昌, 武汉钢二司新武工编辑部, 1967 August 8 (Box-folder 13: 21)
  - Xin Wu han 新武汉 [N.p.], 武汉地区无产阶级革命造反派新武汉联络站政宣部, 1967 August 16 (Box-folder 13: 22)
  - Xin ye jin 新冶金 [北京], 冶金部在京直属单位革命造反联合委员会, 红代会北京钢铁学院革命造反公社, 1967 August 27 (Box-folder 13: 23)
  - Xin zhan bao 新战报 [大庆], 大庆红卫兵地校革命造反总部, 1967 July 14 (Box-folder 13: 24)
  - Xing huo liao yuan 星火燎原 北京, 首都中学红代会星火燎原编辑部, 新上海战报编辑部, 1967 September 8 (Box-folder 13: 25)
  - Xing huo liao yuan 星火燎原 北京, 中国人民解放军艺术学院, 星火燎原革命造反队星火燎原报编辑室, 1967 January-February (Box-folder 13: 26)
  - Xing huo liao yuan 星火燎原 [长沙], 长沙市井冈山红卫兵, 湘江公社总司令部, 1966 November 26 (Box-folder 13: 27)
  - Xing huo liao yuan 星火燎原 [N.p.], 东北局机关革命造反兵团星火燎原编辑部, 1968 March 6 (Box-folder 13: 28)
  - Xing huo liao yuan 星火燎原 [N.p.], 华东水利学院革命造反联合指挥部, 1967 March, May-July, November-December; 1968 February-April (Box-folder 13: 29)
  - Xiong yi shi 雄一师 [北京], 首都红卫兵工农革命军第一师宣传部, 1967 February 25 (Box-folder 13: 30)
  - Xu ri zhan bao 旭日战报 [北京], 北京轻工业学院东方红公社, 1967 February-April (Box-folder 13: 31)
  - Xu zhou hong wei bing 徐州红卫兵 [徐州], 红卫兵徐州指挥部, 1967 October-December; 1968 January-November (Box-folder 13: 32)
  - Xuan jiao zhan bao 宣交战报 [北京], 宣交系统革命造反者联络部, 1967 April-May (Box-folder 13: 33)
  - Xue Da zhai 学大寨 [北京], 北京市贫下中农代表会议常设委员会, 北京农业大学革命委员会, 红代会农大东方红公社, 1968 April 6 (Box-folder 13: 34)
  - Xue xi wen jian 学习文件 [北京], 光明日报革命造反联合总部, 1968 April 10 (Box-folder 13: 35)
  - Xue xi yu tong xun 学习与通讯 [N.p.], 地铁局无产阶级革命派联合委员会, 1968 March 1 (Box-folder 13: 36)
  - Xue xi zi liao 学习资料 [北京], 首都史学革命编辑部, 1968 (Box-folder 13: 37)
  - Yang zhou hong wei bing 扬州红卫兵 [扬州], 毛泽东思想红卫兵扬州总部, 1966 November-December; 1967 January-December; 1968 January-February (Box-folder 14: 1)
  - Ye zhan bao 野战报 上海, 上海工人革命造反总司令部野战报编辑部, 1967 February 21 (Box-folder 14: 2)
  - Ye zhan pao sheng 野战炮声 [长春], 长春公社东北人民大学红旗野战军红野战旗, 1968 May-June (Box-folder 14: 3)
  - You dian feng lei 邮电风雷 [N.p.], 全国邮电系统革命造反联络总部, 1967 January 12 (Box-folder 14: 4)
  - You dian zhan bao 邮电战报 北京, 工代会北京邮电系统革命职工联合委员会宣传组, 1967 June 15 (Box-folder 14: 5)
  - Zao fan 造反 [N.p.], 上海出版系统革命造反司令部造反北京编委会, 1967 January (Box-folder 14: 6)
  - Zao fan dao di 造反到底 [哈尔滨], 哈工大红色造反团, 1967 December 7 (Box-folder 14: 7)
  - Zao fan jun zhan bao 造反军战报 [N.p.], 重庆无产阶级革命工人造反军造反军战报编辑部, 1967 April 25 (Box-folder 14: 8)
  - Zao fan you li 造反有理 [N.p.], 房山县造反有理总部宣传组, 1967 August-September (Box-folder 14: 9)
  - Zao fan you li 造反有理 哈尔滨, 哈尔滨市毛泽东思想红卫兵总部, 1967 April 22, November 2 (Box-folder 14: 10)
  - Zao fan you li 造反有理 [N.p.], 七机部916 革命造反兵团宣传勤务部, 1967 February, April, August; 1968 May-August (Box-folder 14: 11)
  - Zao fan you li 造反有理 [天津], 干代会天津日报无产阶级革命造反总部, 1967 May (Box-folder 14: 12)
  - Zao fan you li bao 造反有理报 [北京], 首都四清革命造反团, 1967 February-March (Box-folder 14: 13)
  - Zao fan you li bao 造反有理报 [沈阳], 辽宁革命造反派大联合委员会, 1967 February (Box-folder 14: 14)
  - Zao fan zhan bao 造反战报 [天津], 天津红卫兵造反战报社, 1967 March 31 (Box-folder 14: 15)
  - Zao fan zhi sheng 造反之声 [北京], 首都中学红代会朝阳区委员会, 1967 June-July, September-October (Box-folder 14: 16)
  - Zhan bao 战报 [北京], 北京医学院八.一八红卫兵战斗兵团, 1967 March 4 (Box-folder 14: 17)
  - Zhan bao 战报 北京, 斗争彭, 罗, 杨反革命修正主义集团筹备处, 1967 January-March (Box-folder 14: 18)
  - Zhan bao 战报 北京, 红代会北京矿业学院东方红批斗刘邓陶联络站宣传组, 1967 July 20 (Box-folder 14: 19)
  - Zhan bao 战报 [北京], 红代会北医八.一八总部, 1967 July 1 (Box-folder 14: 20)
  - Zhan bao 战报 [北京], 中央音乐学院毛泽东思想战斗团, 东方红公社, 中央戏剧学院毛泽东主义战斗团, 中央乐团井冈山革命造反团, 首都东方红红卫兵联合委员会斗争大会筹备处, 1967 January 18 (Box-folder 14: 21)
  - Zhan di shi chao 战地诗抄 [北京], 红代会北师院东方红公社战地诗抄编辑部, 1967 September 23 (Box-folder 14: 22)
  - Zhan di wen yi 战地文艺 [北京], 战地文艺社, 1966 December 1 (Box-folder 14: 23)
  - Zhan dou bao 战斗报 [N.p.], 河南医学院文化革命战斗报编委会, 1966 August (Box-folder 14: 24)
  - Zheng fa bing tuan 政法兵团 [北京], 首都第三司令部首都政法兵团, 1967 February 3, May 16 (Box-folder 14: 25)
  - Zheng fa gong she 政法公社 [北京], 首都红卫兵第三司令部北京政法学院政法公社, 1967 January-July, December 20 (Box-folder 14: 26)
  - Zheng fa zhan bao 政法战报 [北京], 首都政法界斗批改联络站, 1967 May (Box-folder 14: 27)